台灣雲林地方法院交通事件裁定　　　　　　　　　　 九十一年度交聲字第七九號
　　原處分機關　交通部公路局嘉義區監理所雲林監理站
　　異　議　人
　　即受處分人　甲○○
右異議人因違反道路交通管理處罰條例案件，對於交通部公路局嘉義區監理所雲林監
理站民國九十一年六月十一日所為之處分（原處分案號：雲監五字第裁７２－Ｃ00
000000號），聲明異議，本院裁定如左：
        主  文
異議駁回。
        理  由
一、本件異議意旨略以：異議人駕駛ＢＮ－３３５２號汽車於返家途中行經五谷王北
    街時，經警以兩輛以上汽車競駛競技為由開立罰單，惟異議人並未超速，亦未競
    駛競技，車子亦未改裝，為此對交通部公路局嘉義區監理所雲林監理站之處分聲
    明異議等語。
二、按二輛以上之汽車在道路上競駛、競技者，處汽車駕駛人新台幣三萬元以上九萬
    元以下罰鍰，並當場禁止其駕駛及吊銷其駕駛執照，並吊扣該車輛牌照三個月，
    道路交通管理處罰條例第四十三條第三項、第四項前段定有明文。
三、經查：
  （一）原處分機關裁決本案之依據，有台北縣政府警察局舉發違反道路交通管理事
        件通知單、台北縣政府警察局三重分局民國（下同）九十一年五月三十一日
        重警行申字第０九一００一八一二０號書函在卷可證。上述三重分局之書函
        則謂：「ＢＮ－３３５２號自小客車於九十一年五月三日一時二十分許，在
        三重巿五谷王北街一六三之一號交通違規案，經本分局調閱現場蒐證錄影帶
        ，顯示該車與二輛以上之汽車在道路競駛（飆車），違規事實明確」。
  （二）本院當庭勘驗上開錄影帶，只看出：「一、有機車在約十幾部機車集體飆車
        ，機車的引擎聲很大，有出現幾部小客車。二、小客車的行駛速度緩慢，有
        二部小客車在掉頭，攝影機鏡頭刻意停留拍攝該二部小客車後車牌，其中一
        部是ＢＮ三三五二小客車。」再者，異議人甲○○在本院訊問時，答稱：「
        我從大路口進入，我沒有看到他們在封鎖路口，也不知道他們什麼時候在錄
        影。我是要回去我租屋的地方，那是我平時要經過的地方。我的車子到現在
        被扣著。現場有無封鎖我不知道，我要開車進入，警方並沒有擋住我，我就
        直接把車開進去。」（見本院九十一年八月十六日訊問筆錄），致本院對如
        何自該錄影帶看出ＢＮ－３３５２號自小汽車與二輛以上之汽車在道路競駛
        有所疑問，經本院向台北縣政府警察局三重分局查詢結果，該局以九十一年
        十月四日以重警交申字第０九一００三一四六八號函復本院：「本案依據蒐
        證組表示：『於九十一年五月三日０時至三時，在三重巿環河路十三號越堤
        道至十五號越堤道間路段，擔服本分局規劃防制取締飆車勤務，負責現場錄
        影蒐證任務，本組預先在取締飆車路段五谷王北街一六三之一號前堤防埋伏
        ，於０時三十分許發現ＢＮ－３３５２號自小汽車與二輛以上汽、機車在路
        段之道路上，來回不停奔馳競駛（飆車），本組當場執行現場錄影蒐證無訛
        。』本分局規劃防制取締飆車勤務，（如任務編組表，及警力部署圖），該
        項勤務之執行係採口袋式之方式，首先讓飆車族群進入，再由蒐證組於該路
        段埋伏監視，發現飆車族群進行飆車時立即現場錄影蒐證，確認除飆車族群
        外無其他閒雜車輛後，由連絡組下令各組執行封鎖、當場攔停取締、該車與
        二輛以上汽、機車在該路段之道路上來回奔馳競駛（飆車），違規事實明確
        ，且有現場蒐證錄影帶為憑，本分局依道路交通管理處罰條例第四十三條第
        三項舉發、扣車並無不當。」，而交通警察製單舉發違規事實，乃公權力之
        行使，除有恣意、疏忽之情形外，應無故意陷害汽車駕駛人之必要，其於舉
        發時就事實之描述，較諸一般的證人，應有更高之可信度；三重分局警員既
        指稱於確認異議人係飆車族群後，進行口袋式封鎖時始現場錄影蒐證，而上
        開現場蒐證錄影帶並拍攝到異議人所駕駛自小客車之車牌號碼ＢＮ－３３５
        ２，足認異議人確有與二輛以上之汽車在道路上競駛之行為，始為警於封鎖
        區內當場攔停舉發。再者，異議人對駕駛上開車輛一事並無異議，益信舉發
        內容可以被採信。至異議人雖辯稱：我沒有看到他們在封鎖路口，也不知道
        他們什麼時候在錄影云云，惟徵諸前揭三重分局函附之防制取締飆車勤務任
        務編組表及警力佈署圖，該次取締飆車勤務出動數十名員警，聲勢浩大，異
        議人實無不知警方取締活動之理，異議人空言否認並未能使本院對交通警察
        之舉發產生合理懷疑。從而，原處分機關依道路交通管理處罰條例第四十三
        條第三項裁處異議人罰鍰新台幣三萬元、吊銷駕駛執照三年並吊扣車輛牌照
        三個月，核無違誤，本件異議為無理由，應予駁回。
四、據上論斷，應依道路交通管理處罰條例第八十七條第二項、道路交通案件處理辦
    法第十九條，裁定如主文。
中      華      民      國      九十一  年      十      月    二十九    日
                                        台灣雲林地方法院交通法庭
                                              法  官  林  輝  煌
右正本證明與原本無異。
如不服本裁定，應於裁定送達後五日內向本院提出抗告狀。
                                              書記官  陳  美  華
中      華      民      國      九十一  年      十      月    二十九    日
